【裁判字號】    92,抗,40
【裁判日期】    920227
【裁判案由】    偽造文書
【裁判全文】
臺灣高等法院高雄分院刑事裁定  九十二年度抗字第四號
    抗  告  人
    即  自訴人  甲○○
    被      告  乙○○○
右列抗告人因自訴被告偽造文書案件，不服臺灣高雄地方法院中華民國九十一年十二
月二十日裁定（九十一年度自字第三八五號），提起抗告，本院裁定如左：
    主  文
抗告駁回。
    理  由
一、本件抗告人於原審自訴意旨略以：被告乙○○○於民國六十六年二月二十五日偕
    同訴外人張簡英世至自訴人甲○○之家中，因向自訴人之父親索取坐落高雄縣大
    寮鄉○○段第四五八地號土地之所有權狀未果，竟於六十七年一月十三日偽造繼
    承登記等文書，並偽造土地登記簿謄本，而取得前開土地之所有權，因認被告涉
    犯刑法第二百十條偽造私文書、第二百十一條偽造公文書之罪嫌等情。
二、按法院或受命法官於自訴案件第一次審判期日前，訊問自訴人、被告及蒐集或調
    查證據結果，如認案件有刑事訴訟法第二百五十二條至第二百五十四條之情形者
    ，得以裁定駁回其自訴，同法第三百二十六條第三項、第一項定有明文。經查：
    自訴人認被告涉犯刑法第二百十條偽造私文書及第二百十一條偽造公文書之罪嫌
    ，惟刑法第二百十條之罪最高法定刑為有期徒刑五年，第二百十一條之罪最高法
    定刑為有期徒刑七年，其追訴權時效期間，依刑法第八十條第一項第二款規定均
    為十年，則自訴人所訴之犯罪事實縱係屬實，被告自行為時（六十七年一月十三
    日）迄今，已達二十四年十一月，顯已逾追訴期間，其追訴權時效業已完成，依
    照首開說明，本件自訴應予駁回，從而原審於第一次審判期日前，依訊問及調查
    結果，認自訴人自訴被告所涉犯前開罪嫌，追訴權之時效期間業已完成，爰依刑
    事訴訟法第三百二十六條第三項、第二百五十二條第二項以裁定駁回自訴，經核
    並無違誤。
三、自訴人抗告意旨另以：被告於八十年間在上開土地傷害自訴人，及被告偽造私文
    書及偽造公文書之犯行，致自訴人精神持續受有傷害，成立刑法第五十六條之連
    續犯，是本件追訴權時效仍未完成云云。惟傷害罪與偽造文書罪兩罪之構成要件
    顯不相同，核與連續犯之規定不符；且自訴人主張被告於八十年間傷害自訴人之
    行為，惟該傷害行為並未經抗告人提起自訴，而非自訴範圍之所及，亦與本件追
    訴權時效是否完成無涉。又偽造私文書罪及偽造公文書罪均屬即成犯，於行為人
    偽造公文書或偽造私文書時，犯罪即已成立，自訴人縱因該行為持續受有精神損
    害，亦核與連續犯之犯罪行為有連續狀態有間，自無連續犯規定適用之餘地。是
    以，本件自訴人提起抗告為無理由，應予駁回。
據上論斷，應依刑事訴訟法第四百十二條，裁定如主文。
中      華      民      國    九十二    年      二      月    二十七    日
                              臺灣高等法院高雄分院刑事第五庭
                                  審判長法官  吳水木
                                        法官  洪慶鐘
                                        法官  趙文淵
右正本證明與原本無異。
不得再抗告。
                                  法院書記官  林采瑩
中      華      民      國    九十二      年      三      月     五     日


司法院資訊處製作；財團法人民間司法改革基金會備份。
